hr-HR: Sportska oprema > Atletika > Hokej na travi i lacrosse > Palice za hokej na travi: Palice za hokej na travi za vratare; Palice za hokej na travi u zatvorenom
es: Equipamiento deportivo > Equipamiento para atletismo > Hockey sobre hierba y lacrosse > Palos de hockey sobre hierba: Palos de hockey sobre césped para portero; Palos de hockey sobre césped para interiores
bg-BG: Спортни стоки > Спортни занимания > Хокей на трева и лакрос > Стикове за хокей на трева: Вратарски стикове за хокей на трева; Стикове за хокей на трева на закрито
fr: Équipements sportifs > Divers sports > Hockey sur gazon et lacrosse > Crosses de hockey sur gazon: Crosses de gardien de but de hockey sur gazon; Crosses de hockey en salle
hu: Sportszerek > Atlétika > Gyeplabda és lacrosse > Gyeplabdabotok: Kapus gyeplabdaütők; Teremgyeplabda-ütők
da: Sportsartikler > Atletik > Lacrosse og udendørs hockey > Stave til udendørs hockey: Målmandsstave til landhockey; Indendørs stave til landhockey
fi: Urheilutarvikkeet > Urheilu > Maahockey ja lacrosse > Maahockey-mailat: Maahockeyn maalivahdin mailat; Sisähockeyn mailat
ja: スポーツ用品 > スポーツ競技 > フィールドホッケー・ラクロス用品 > フィールドホッケー用スティック: ゴールキーパー用フィールドホッケースティック; インドアフィールドホッケースティック
zh-TW: 體育用品 > 競技體育 > 草地曲棍球/袋棍球 > 草地曲棍球棍: 曲棍球守門員球棍; 室內曲棍球球棍
ro-RO: Articole sportive > Atletism > Hochei pe iarbă și lacrosse > Crose pentru hochei pe iarbă: Crose de portar pentru hochei pe iarbă; Crose pentru hochei pe iarbă în sală
cs: Sportovní potřeby > Atletické sporty > Pozemní hokej a lakros > Hokejky na pozemní hokej: Brankářské hokejky na pozemní hokej; Hokejky na halový pozemní hokej
sk-SK: Športový tovar > Atletika > Pozemný hokej a lakros > Hokejky na pozemný hokej: Brankárske hokejky na pozemný hokej; Hokejové palice na halový hokej
ko: 스포츠용품 > 운동 > 필드하키/라크로스 > 필드하키 스틱: 골키퍼용 필드 하키 스틱; 실내용 필드 하키 스틱
el: Αθλητικά είδη > Αθλητισμός > Χόκεϊ επί χόρτου & λακρός > Μπαστούνια χόκεϊ επί χόρτου: Μπαστούνια τερματοφύλακα χόκεϊ επί χόρτου; Μπαστούνια χόκεϊ εσωτερικού χώρου
en: Sporting Goods > Athletics > Field Hockey & Lacrosse > Field Hockey Sticks: Goalkeeper Field Hockey Sticks; Indoor Field Hockey Sticks
pt-PT: Artigos de desporto > Atividade desportiva > Lacrosse e hóquei em campo > Sticks de hóquei em campo: Sticks de hóquei em campo para guarda-redes; Sticks de hóquei de pavilhão
ru: Спортивные товары > Соревновательный спорт > Хоккей на траве и лакросс > Клюшки для хоккея на траве: Клюшки для вратарей в хоккее на траве; Клюшки для индорхоккея
tr: Spor Malzemeleri > Spor Ekipmanları > Çim Hokeyi ve Lakros > Çim Hokeyi Sopaları: Kaleci çim hokeyi sopaları; Kapalı alan çim hokeyi sopaları
pl: Sprzęt sportowy > Sport > Hokej na trawie i lacrosse > Kije do hokeja na trawie: Kije dla bramkarzy w hokeja na trawie; Kije do halowego hokeja na trawie
sv: Sportartiklar > Idrott och sport > Landhockey och lacrosse > Landhockeyklubbor: Landhockeyklubbor för målvakter; Inomhusklubbor för landhockey
th: อุปกรณ์กีฬา > การกีฬา > ฮอกกี้บนพื้นหญ้าและลาครอส > ไม้ฮอกกี้สนามหญ้า: ไม้ฟิลด์ฮอกกี้สำหรับผู้รักษาประตู; ไม้ฟิลด์ฮอกกี้ในร่ม
de: Sportartikel > Athletik > Feldhockey & Lacrosse > Feldhockeyschläger: Torwart-Feldhockeyschläger; Hallen-Feldhockeyschläger
pt-BR: Artigos esportivos > Artigos para prática de esportes > Hóquei de campo e lacrosse > Bastões de hóquei: Tacos de goleiro de hóquei em campo; Tacos de hóquei em campo indoor
lt-LT: Sporto prekės > Atletika > Žolės riedulys ir lakrosas > Žolės riedulio lazdos: Vartininko žolės riedulio lazdos; Vidaus žolės riedulio lazdos
it: Articoli sportivi > Sport > Hockey su prato e lacrosse > Mazze da hockey su prato: Bastoni da portiere di hockey su prato; Bastoni da hockey su prato indoor
zh-CN: 体育用品 > 田径 > 陆上曲棍球/长曲棍球 > 曲棍球杆: 曲棍球守门员球棍; 室内曲棍球球棍
nb: Sportsutstyr > Friidrett > Landhockey og Lacrosse > Landhockeykøller: Landhockeykøller for keepere; Innendørs landhockeykøller
sl-SI: Športna oprema > Šport > Hokej na travi in lacrosse > Palice za hokej na travi: Hokejske palice za vratarje za hokej na travi; Palice za hokej na travi v dvorani
vi: Dụng cụ thể thao > Điền kinh > Khúc côn cầu trên cỏ và bóng vợt > Gậy khúc côn cầu trên cỏ: Gậy khúc côn cầu trên cỏ cho thủ môn; Gậy khúc côn cầu trên cỏ trong nhà
nl: Sportartikelen > Lichaamssporten > Hockey en lacrosse > Veldhockeysticks: Hockeysticks voor keepers; Zaalhockeysticks